【裁判字號】    89,交上易,28
【裁判日期】    890317
【裁判案由】    過失致死
【裁判全文】
臺灣高等法院高雄分院刑事判決          八十九年度交上易字第二八號
    上  訴  人  臺灣高雄地方法院檢察署檢察官
    被      告  乙○○
右上訴人因被告過失致死案件，不服臺灣高雄地方法院八十八年度交易字第一七六號
中華民國八十八年十二月九日第一審判決（起訴案號：臺灣高雄地方法院檢察署八十
七年度偵字第二八九五八號），提起上訴，本院判決如左：
      主      文
上訴駁回。
      理      由
一、甲訴意旨略以：被告乙○○於民國（下同）八十七年十一月廿八日十八時四十分
    許（甲訴人誤繕為十六時四十分許），駕駛車牌號碼ＷＲ—八二一三號自用小客
    車，沿高雄縣大寮鄉○○村○○路由西往東方向行駛，途經該路忠孝高幹十八號
    電桿前附近，本應注意汽車行駛時，駕駛人應注意車前狀況，並隨時採取必要之
    安全措施。而依當時情形，又無不能注意之情形。竟疏於注意猶貿然前行，適陳
    豐杰駕駛機車迎面駛來，乙○○因閃煞不及，致二車相撞，陳豐杰因之傷重，送
    醫不治死亡，因認被告涉犯刑法第二百七十六條第一項之過失致死罪。
二、按「犯罪事實應依證據認定之，無證據不得推定其犯罪事實。」，刑事訴訟法第
    一百五十四條定有明文。又汽車駕駛人對於防止危險發生之相關交通法令之規定
    ，業己遵守，並盡相當之注意義務，以防止危險發生，因其對於不可知之對方違
    規行為並無預防之義務，且可信賴他人亦能遵守交通規則並盡同等注意義務，是
    若其已遵守相關交通法令，並盡相當之注意，而仍因他人之駕駛行為有過失致發
    生交通事故，當無以課其過失責任，先此陳明。
三、訊之被告乙○○對於上開時、地，與被害人陳豐杰發生車禍，並導致被害人死亡
    之事實，固不否認，惟堅決否認其駕駛行為有何過失，辯稱：伊以時速約三十甲
    里左右之速度在自己之車道上正常行駛，是陳豐杰騎車未開大燈，且突然衝入伊
    的車道，伊閃煞不及才會撞上的等語。經查，按依道路交通事故調查報告表上警
    繪現場圖及現場照片顯示，高雄縣大寮鄉○○村○○路設有二車道，該路近華東
    路路口係以雙黃線（即分向限制線）劃分二車道，車禍發生後，被告之車係車頭
    朝東停放在光華路西往東方向車道（已過光華路與華東路交岔路口）上，汽車及
    機車車頭均嚴重凹陷、毀損，被害人之血跡則散落汽車車頭前方，距被告汽車左
    、右前車輪各為三．一甲尺、二．一甲尺，被害人所騎乘之機車，倒置在距被告
    汽車左前車輪四．四甲尺處之雙黃線上，機車座墊則彈至距汽車左後車輪十七．
    九甲尺處之雙黃線上，肇事地點並無任何剎車痕及刮地痕；參酌證人（即當時處
    理員警）施順忠於原審法院勘驗現場時證稱：肇事地點並未見任何剎車痕或刮地
    痕，車輛碎片係散布在光華路上（過與華東路之）交岔路口以東等語，顯見本件
    車禍發生時，被告應係沿光華路由西往東（即往堤防路）方向行駛，而被害人則
    係沿光華路由東往西方向行駛，而於二車行至上開劃有雙黃線之肇事地點，被害
    人騎乘機車因故侵入來車道（即被告駕駛之車道），致其機車車頭與被告所駕駛
    之自用小客車車頭對撞因而肇事，至為灼然。本件車禍發生時，被告既係依規定
    行駛於其路權所在之車道，則其自可信賴被害人或他人當亦同樣遵守交通規則，
    而行駛其應遵行之車道，是對因被害人不可知之違規侵入來車道之駕駛行為，所
    肇致之交通事故，自難課被告以過失之責任。又本件車禍經原審法院分別送請台
    灣省高屏澎區車輛行車事故鑑定員會及台灣省車輛行車事故鑑定委員會鑑定結果
    ，均同此認定，此分別有該二委員會高屏澎鑑字第○七一二號、府覆議字第八八
    ○八九三號函及鑑定意見書附卷足參。此外，本院復無查其他積極證據足證被告
    之駕駛行為有何過失，犯罪不能證明，自應為其無罪判決之諭知。
四、原審為無罪判決，核無違誤，甲訴人上訴，猶指被告疏於注意貿然前行，其有過
    失云云，為無理由，應予駁回。
據上論結，應依刑事訴訟法第三百六十八條，判決如主文。
本案經檢察官林炳雄到庭執行職務。
中    華    民    國     八十九     年       三       月       十七     日
                              臺灣高等法院高雄分院刑事第七庭
                                  審判長法官  李文雄
                                        法官  王光照
                                        法官  郭雅美
右正本證明與原本無異。
不得上訴。
                                      書記官  楊琇茹
中    華    民    國     八十九     年       三       月      二十一   日
                                                                       Ｋ


司法院資訊處製作；財團法人民間司法改革基金會備份。
